臺灣高等法院臺中分院刑事判決　　　　96年度上訴字第1819號
上　訴　人
即　被　告　甲○○
　　　　　　　　　　　4
上列上訴人因毒品危害防制條例案件，不服臺灣臺中地方法院96
年度訴字第1307號中華民國96年5月18日第一審判決（起訴案號
：臺灣臺中地方法院檢察署96年度毒偵字第1258號），提起上訴
，本院判決如下：
    主  文
原判決撤銷。
甲○○施用第一級毒品，累犯，處有期徒刑壹年壹月；減為有期
徒刑陸月又拾伍日。
    犯罪事實
一、甲○○前因施用第一級毒品案件，經臺灣臺中地方法院判處
    有期徒刑11月確定，甫於民國95年5月25日縮刑期滿執行完
    畢；其又因施用毒品案件，經法院裁定令入戒治處所施以強
    制戒治，已於92年11月5日強制戒治執行完畢。詎甲○○仍
    不知悛悔警惕，於前開強制戒治執行完畢後5年內，另基於
    施用第一級毒品之犯意，於96年2月8日18時40分許（起訴書
    誤載為96年2月6日23時59分許）為警查獲2日前即96年2月6
    日，在其臺中市○○路○段256之5號居處，將第一級毒品海
    洛因摻入香菸內點燃施用，嗣於96年2月8日18時40分許，在
    臺中市○區○○路與富臺東街口經警採尿送驗，結果呈成嗎
    啡類陽性反應，因而查獲。
二、案經臺中市警察局第三分局報請臺灣臺中地方法院檢察署檢
    察官偵查起訴。
    理  由
一、上開犯罪事實業經被告甲○○於警詢、偵查及原審審理時坦
    承不諱，並有真實姓名對照表、採集尿液鑑定同意書、中山
    醫學大學附設醫院檢驗科藥物檢測中心96年3月1日檢驗報告
    可資佐證，足徵被告之自白確與事實相符。又被告前因施用
    毒品案件，經送強制戒治，於92年11月5日執行完畢等情，
    有臺灣臺中地方法院檢察署刑案資料查註錄表及臺灣高等法
    院被告全國前案紀錄表在卷可考。事證明確，被告上開犯行
    ，堪以認定。
二、核被告所為，係犯毒品危害防制條例第10條第1項之施用第
    一級毒品罪。被告為施用而持有第一級毒品，其持有之低度
    行為，應為施用之高度行為所吸收，不另論罪。又被告前因
    施用第一級毒品案件，經臺灣臺中地方法院判處有期徒刑11
    月確定，於95年5月25日因縮刑期滿執行完畢，此有臺灣臺
    中地方法院檢察署刑案資料查註紀錄表及臺灣高等法院被告
    前案紀錄表在卷可稽，其於受有期徒刑執行完畢後，5年以
    內故意再犯本件有期徒刑以上之罪，為累犯，應依刑法第47
    條第1項規定，加重其刑。原判決認被告罪證明確而予論科
    ，固非無見；惟中華民國96年罪犯減刑條例業經公佈施行，
    本件被告犯罪在96年4月24日以前，原審未及適用上開減刑
    條例予以減刑，尚有未洽。被告上訴意旨空言指摘原判決不
    當，雖無理由，但原判決既有上開可議之處，自應由本院撤
    銷改判。爰審酌被告之素行不佳，惟念及施用毒品固戕害個
    人健康至鉅，然就他人權益之侵害仍屬有限，及其犯後坦承
    犯行態度良好、暨其犯罪之動機、目的、手段等一切情狀，
    量處如主文第2項所示之刑。又中華民國96年罪犯減刑條例
    業經公佈施行，本件被告犯罪在96年4月24日以前，自應依
    中華民國96年罪犯減刑條例第2條第1項第3款之規定減輕其
    刑2 分之1。
三、被告經合法傳喚，無正當之理由不到庭，爰不待其陳述，逕
    行判決。
據上論結，應依刑事訴訟法第369條第1項前段、第364條、第371
條、第299條第1項前段，毒品危害防制條例第10條第1項，刑法
第11條前段、第47條第1項，中華民國96年罪犯減刑條例第2條第
1項第3款、第9條，判決如主文。
本案經檢察官乙○到庭執行職務。
中　　華　　民　　國　　96　　年　　8 　　月　　8 　　日
            刑事第十庭  審判長法  官  林  照  明
                              法  官  蔡  名  曜
                              法  官  李  平  勳
上列正本證明與原本無異。
如不服本判決應於收受送達後10日內向本院提出上訴書狀，其未
敘述上訴之理由者並得於提起上訴後10日內向本院補提理由書（
均須按他造當事人之人數附繕本）。
                              書記官  許  哲  禎
中　  華　 　民　　國　 96　　年 　 8 　  月　  8   　日
附錄法條：
毒品危害防制條例第10條
施用第一級毒品者，處6月以上5年以下有期徒刑。
